臺灣苗栗地方法院行政訴訟判決  
111年度交字第72號
111年9月27日辯論終結
原      告  李道生  
被      告  交通部公路總局新竹區監理所

代  表  人  吳季娟  
訴訟代理人  賴姿伶  
上列當事人間交通裁決事件，原告不服被告於民國111年7月21日
竹監苗字第54-F00000000號裁決，提起行政訴訟，本院判決如下
：
    主  文
原告之訴駁回。
訴訟費用新臺幣300元由原告負擔。
    事實及理由
壹、爭訟概要：原告於民國111年1月10日下午2時28分許，將其
    所有車號00-0000號自用小客車停放於苗栗縣苗栗市中正路
    與至公路路口旁劃設禁止臨時停車紅實線上，經民眾於同年
    月16日檢舉後，由苗栗縣警察局苗栗分局（下稱苗栗分局）
    於同年2月22日製發舉發違反道路交通管理事件通知單，違
    規事實為「在設有禁止臨時停車標線處所臨時停車」，再經
    被告於同年7月21日製發裁決書（竹監苗字第54-F00000000
    號），以「在設有禁止臨時停車標線處所臨時停車」為由
    ，依道路交通管理處罰條例（下稱道交條例）第55條第1項
    第3款規定，處原告罰鍰新臺幣（下同）300元（下稱原處分
    ），原告不服原處分提起本訴。
貳、原告經合法通知，未於言詞辯論期日到場，核無行政訴訟法
    第237條之9第1項、第236條、第218條準用民事訴訟法第386
    條各款所列情形，爰依被告聲請，由其一造辯論而為判決。
參、實體部分
一、原告主張：行車紀錄器截圖是否變造，請被告提出該行車紀
    錄器經中央標準局檢驗合格證明，而原告當日係將上開車輛
    停於第一銀行前，停留時間僅2、3分鐘，又修正後道交條例
    於111年4月底實施，於設有禁止臨時停車標線處所臨時停車
    一事已不列入民眾可檢舉項目等語。並聲明：原處分撤銷。
二、被告則以：依查證結果，原告違規事實明確，原告未提供具
    體證據證明行車紀錄器光碟係虛偽不實，難為有利之認定；
    而原告違規時間為111年1月10日，然道交條例第7條之1係於
    110年12月22日修正公布，並於111年4月30日施行，法律不
    溯及既往，原處分當然適用修正前規定等語，資為抗辯。並
    聲明：原告之訴駁回。
三、本院之判斷
　㈠按臨時停車係指車輛因上、下人、客，裝卸物品，其停止時
    間未滿3分鐘，保持立即行駛之狀態（道交條例第3條第10款
    ），而標線紅實線係設於路側，用以禁止臨時停車（道路交
    通標誌標線號誌設置規則第149條第1項第1款第5目）；又汽
    車駕駛人，在設有禁止臨時停車標誌、標線處所臨時停車者
    ，處300元以上600元以下罰鍰（道交條例第55條第1項第3款
    ）。經查：
　⒈經本院當庭勘驗被告提出之行車紀錄器畫面，上開車輛確有
    於111年1月10日下午2時28分許停放於交岔路口旁劃設禁止
    臨時停車紅實線上（交字卷〈下同〉第110頁勘驗筆錄），此
    亦與被告提出之行車紀錄器畫面截圖相符（第97頁），而原
    告亦自承其當日駕駛上開車輛臨時停於第一銀行旁2、3分鐘
    等語（第19頁），被告亦不爭執原告停放時間未超過3分鐘
    （第110頁），足認原告於上開時地，確有將上開車輛臨時
    停放於劃設禁止臨時停車紅實線上之違規事實。
　⒉原告雖主張前詞，然：
　①按道交條例第7條之1規定之民眾檢舉舉發，僅需確認民眾提
    出之檢舉資料，可供查證、核對違規事實確實存在為已足，
    並無限定僅能以特定證據方法為證明。本件係舉發機關接獲
    民眾提出行車紀錄器錄影資料後所為舉發，而行車紀錄器具
    錄影功能，其存錄之影像資訊可供還原現場情形，無涉數據
    的準確性判斷，且具可驗證性，自可作為舉證違規事實的證
    據。況經濟部標準檢驗局（下稱標檢局）依商品檢驗法第3 
    條、第5條第2項、第10條第1項及第39條第2項規定，以107 
    年3月20日經標三字第10730000940號公告修正之「應施檢驗
    車用數位攝影機等商品之相關檢驗規定修正對照表」，其中
    關於車用數位攝影機部分，其檢驗標準為CNS13438（95年）
    及CNS15663第5節「含有標示」（102年）兩項，前者是關於
    「資訊技術設備－射頻干擾特性－限制值與量測方法」；後者
    則是關於限用化學物質之管制，均與錄影畫面之真實性驗證
    無關。上訴人未具體指陳行車紀錄器存錄影像有何偽、變造
    情事，僅以檢舉人或舉發機關無法提出檢舉人使用之行車紀
    錄器有經標檢局檢驗合格之證明，即否定存錄畫面之真實性
    ，尚不可採（臺北高等行政法院108年度交上字第170號判決
    意旨參照）。則經本院勘驗後，該行車紀錄器影像播放連續
    流暢，周遭景物亦均正常呈現（第110頁勘驗筆錄），礙無
    何變造之情狀，該行車紀錄器影像已具備證據適格，並無何
    須另提出經過標檢局檢驗合格之證明，原告此部分主張，顯
    無可採之處。
　②又道交條例第7條之1民眾檢舉規定，係於110年12月22日修正
    公布，並經定於111年4月30日施行，而原告上開違規時間為
    111年1月10日，就民眾可否對該違規行為檢舉之程序，自應
    適用行為時即修正前道交條例第7條之1規定。從而本件係民
    眾於同年月16日檢舉而經苗栗分局舉發（第79頁舉發違反道
    路交通管理事件通知單），符合修正前上開規定，自無何違
    法之處。
　③至原告另主張被告應提出111年1月10日下午2時28分許前後1
    小時上開路口周邊監視器，證明其停車超過10分鐘以上等語
    （第55頁），然原告係經認定於上開時地臨時停車，而非停
    車，自無無益調查上開證據必要。　　
  ㈡綜上，原告既有於上開時地，將上開車輛臨時停放於劃設禁
    止臨時停車紅實線上之客觀情狀，從而被告依道交條例第55
    條第1項第3款規定，對原告裁罰原處分，經核於法相符，並
    無原告所指違法之處，且與違反道路交通管理事件統一裁罰
    基準及處理細則之附件違反道路交通管理事件統一裁罰基準
    表一致（第47頁），原告訴請撤銷原處分為無理由，應予駁
    回。
四、本件事證已臻明確，兩造其餘攻擊防禦方法及訴訟資料，經
    本院審酌後核於本判決結果不生影響，爰不逐一論述，併此
    敘明。
五、本件第一審裁判費為300元，依行政訴訟法第98條第1項本文
    規定，應由敗訴之原告負擔，併依同法第237條之8第1項規
    定，確定第一審訴訟費用額如主文第2項所示。
六、結論：本件原告之訴為無理由，依同法第195條第1項後段規
    定，判決如主文第1項所示。
中　　華　　民　　國　　111 　年　　9 　　月　　28　　日
                  行政訴訟庭　法　官　劉奕榔
以上正本係照原本作成。
如不服本判決，應於判決送達後20日內，向本院提出上訴狀並表
明上訴理由（原判決所違背之法令及其具體內容或依訴訟資料可
認為原判決有違背法令之具體事實），其未載明上訴理由者，應
於提出上訴後20日內向本院補提理由書（上訴狀及上訴理由書均
須按他造人數附繕本，如未按期補提上訴理由書，則逕予駁回上
訴），並應繳納上訴裁判費新臺幣750元。
中　　華　　民　　國　　111 　年　　9 　　月　　28　　日
                              書記官  郭娜羽